Inventaris van het archief van het Ministerie van Economische Zaken: Directoraat-Generaal voor Industrie en Handel, 1966-1969
Nationaal Archief, Den Haag
- STUKKEN BETREFFENDE BIJZONDERE ONDERWERPEN, B.
  - ECONOMISCHE AANGELEGENHEDEN, B.5
    - Industrie, B.5.1
      - Onderzoekinstellingen, B.5.1.1
        - Stukken betreffende de opheffing en overdracht van taken van vijf rijksinstellingen aan het Nijverheidsorganisatie TNO, t.w. 1. De Rijksvoorlichtingsdienst t.b.v. de rubberhandel en de rubberindustrie. 2. Het Rijksproefstation en de Voorlichtingsdienst ten bate van de lederindustrie. 3. Het Instituut voor Brandstoffeneconomie. 4. De Voorlichtingsdienst t.b.v. de vezelhandel en de vezelindustrie. 5. Het proefstation en de Voorlichtingsdienst ten bate van de kleien aardewerkindustrie., 1967-1968; 130; 1 omslag
        - Stukken betreffende de overige onderwerpen inzake TNO-aangelegenheden., 1968; 131; 1 omslag
        - Stukken betreffende het Rijksnijverheidslaboratorium te 's-Gravenhage., 1966-1969; 132-135; 4 omslagen
          - Samenstelling commissie van Advies, 1966, 1968, 132
          - Huisvesting, 1968 - 1969, 133
          - Personeelsaangelegenheden, 1967 - 1969, 134
          - Tariefsverhogingen, 1966 - 1969, 135
      - Industrialisatie en ruimtelijke ordening, B.5.1.2
        - Stukken betreffende de studie over de ontwikkeling van de landsdelen in Nederland sinds de instelling van de gemeenschappelijke markt, uitgevoerd door de Werkgroep Statistiek der Europese Gemeenschappen., 1961-1966; 136; 1 omslag
        - Dossier inzake een poging tot kwantificering van de beroepsbevolking en werkgelegenheid in Noordzee kanaalgebied en de overige delen van de provincie Noord-Holland uitgevoerd door werkgroep "Economische ontwikkeling en energievoorziening"., 1963-1967; 137-140; 4 omslagen
          - 1963-1964, 137
          - 1965, 138
          - 1966, 139
          - 1967, 140
        - Stukken betreffende het opstellen van de nota "regionaal economische aspecten van het in de jaren 1969-1972 te voeren beleid"., 1964-1968; 141-144; 3 pakken en 1 omslag
          - 1964 - 1968 apr., 141
          - 1968 mei - juli, 142
          - 1968 aug. - sep., 143; omslag
          - 1968 okt. - dec., 144
        - Stukken betreffende het opstellen van de tweede regeringsnota inzake de ruimtelijke ordening., 1966-1969; 145-146; 2 omslagen
          - 1966, 145
          - 1967-1969, 146
        - Dossier inzake de beantwoording van de vragen gesteld door de leden der Tweede Kamer, de heren Rietkerk en Wiegel over het beleid van de inspectie voor de Ruimtelijke Ordening., 1968; 147; 1 omslag
      - Regionale industrialisatie, B.5.1.3
        - Stukken betreffende het Nederlands Duits overleg inzake het regionaal beleid bij industrievestiging., 1966-1969; 148-150; 1 pak en 2 omslagen
          - 1966-1967, 148; pak
          - 1968, 149
          - 1969, 150
        - Stukken betreffende de Werkgroep Effectiviteit Stimuleringsmaatregelen., 1967-1968; 151; 1 pak
        - Dossier inzake de beantwoording van de vraag gesteld door de leden der Tweede Kamer, de heren Peijnenburg en Engels over de verhouding tussen de stimuleringsmaatregelen in Italië en in de Nederlandse probleemgebieden., 1967; 152; 1 omslag
        - Dossier inzake de beantwoording van de vraag gesteld door het lid der Tweede Kamer, de heer Cornelissen over stimuleringsmaatregelen voor de stimuleringskernen., 1967; 153; 1 omslag
        - Stukken betreffende de adviezen van de Commissie Bijzonder Structuur Veranderingen (BSV)., 1958-1967; 154; 1 pak
        - Notulen met bijlagen van vergaderingen van de Commissie Bijzondere Structuur Veranderingen., 1958-1967; 155-159; 5 omslagen
          - 1958-1964, 155
          - 1965 - 1966 apr., 156
          - 1966 mei - sep., 157
          - 1966 okt. - 1967 apr., 158
          - 1967 mei - dec., 159
        - Stukken betreffende, "De Provinciale Contactcommissie inzake het Herstructureringsbeleid in Limburg"., 1965-1968; 160; 1 pak
        - Stukken betreffende het te voeren regionaal economisch beleid in de Provincie Overijssel., 1967-1968; 161; 1 omslag
        - Stukken betreffende het regionaal beleid grensgebied Maastricht - Luik - Aken., 1965-1969; 162; 1 pak
        - Dossier inzake de beantwoording van de vraag gesteld door de leden der Tweede Kamer, de heren Nederhorst en Wieldraayer over de financiering van een structuuronderzoek naar het regionaal beleid in het Nederlands Duits grensgebied., 1967; 163; 1 omslag
        - Stukken betreffende de overige aangelegenheden inzake de regionale industrialisatie in Nederland., 1966-1968; 164; 1 omslag
      - Oprichting, uitbreiding en ontwikkeling van industrieën, B.5.1.4
        - Centraal Instituut voor Industrieontwikkeling, B.5.1.4.1
          - Stukken betreffende de subsidieverlening aan het Centraal Instituut Voor Industrieontwikkeling., 1965-1969; 165; 1 omslag
          - Stukken betreffende de opdrachtverlening aan het Centraal Instituut Voor Industrieontwikkeling inzake het onderzoek naar de huidige situatie t.a.v. het speur- en ontwikkelingswerk in de grote en middelgrote metaalverwerkende en elektrotechnische industrie in Nederland., 1964-1967; 166; 1 omslag
          - Dossier betreffende de overige aangelegenheden inzake het Centraal Instituut Voor Industrieontwikkeling., 1965-1969; 167; 1 omslag
        - Vestiging van Nederlandse industrieën in Nederland, B.5.1.4.2
          - Dossiers inzake de vestiging, de oprichting, de uitbreiding en de overdracht van nieuwe industrieën in Nederland., 1949-1969; 168-392; 224 omslagen
            - Acco Nederland NV te Utrecht, 1964 - 1966, 168
            - NV Accumulatorenfabriek Acifit te Amsterdam, 1968, 169
            - NV Adora te Amsterdam, 1966, 170
            - NV Handelsmaatschappij L.I. Akker te Rotterdam, 1966 - 1968, 171
            - NV Albeton te Amsterdam, 1968, 172
            - Alcoa Nederland NV te Den Haag, 1959 - 1968, 173
            - Allack Nederland NV te Zutphen, 1966, 174
            - American Bosch Arma Nederland NV te Breda, 1967, 175
            - Anderson & Vreeland NV te Amsterdam, 1968 - 1969, 176
            - Aqua-Flite NV te Amsterdam, 1967, 177
            - NV Arenco-PMB te Best, 1967, 178
            - Arkado NV te Amsterdam, 1968, 179
            - NV Astensche IJzer- en Metaalgieterij te Asten, 1966, 180
            - Ault & Wilborg-Wagenmakers NV te Breda, 1965 - 1966, 181
            - The Austin Company te Amsterdam, 1965 - 1966, 182
            - NV Meubelfabrieken AWA te Almelo, 1966 - 1967, 183
            - Barber Green Europa NV te Rotterdam, 1967, 184
            - Bechtel Nederland NV te Den Haag, 1966, 185
            - NV Betonwerk te Ter Apel, 1966, 186
            - W. Bieterfeld & Co. NV te Alphen a/d Rijn, 1966, 187
            - Billiton-Phibro NV te Amsterdam, 1969, 188
            - Blanken-Hydro NV te Hilversum, 1967, 189
            - Boekelo Foliën NV te Boekelo, 1959 - 1960, 1969, 190
            - Papierwarenfabriek D. Bolding NV te Zaandam, 1968 - 1969, 191
            - Brem Elektronica NV te Rotterdam, 1969, 192
            - Broomchemie NV te Amsterdam, 1968, 193
            - Burnham Europa NV te Amersfoort, 1966, 194
            - Bijstede NV te Nunspeet, 1965 - 1966, 195
            - Cargill Soja Industrie NV te Amsterdam, 1966 - 1968, 196
            - Chromeflex Europa NV te Hoofddorp, 1967, 197
            - Claus Garenfabrieken NV te Helmond, 1967, 198
            - Cleveland Twist Drill Nederland NV te Amsterdam, 1955, 1960, 1966, 1968, 199
            - NV Conimex te Baarn, 1967, 200
            - Constructil Nederland NV te Breda, 1967, 201
            - Continental Foods NV te Alkmaar, 1966 - 1969, 202
            - Continentale Zand en Grind Maatschappij NV te Dordrecht, 1965 - 1966, 203
            - Copperad NV te Amsterdam, 1964 - 1967, 204
            - Cordis Europa NV te Roden, 1968, 205
            - Crawford Deur NV te Alkmaar, 1966 - 1969, 206
            - Crownex Nederland NV te Rotterdam, 1966 - 1967, 207
            - Cryotransfer NV te Nieuw-Vennep, 1966 - 1967, 208
            - Danlon fabrieken NV te Emmen, 1954, 1967 - 1968, 209
              Stukken slechts in kopie aangetroffen.
            - Darling & Cantor NV te Amsterdam, 1966, 210
            - Delloue Nederland NV te Maastricht, 1967, 211
            - Den Boer NV te Dordrecht, 1953, 1956, 1960 - 1962, 1965 - 1966, 212
            - Deralux NV te Amsterdam, 1968 - 1969, 213
            - Deucon NV te Deurne, 1966, 214
            - NV Deventer Algemene Industriële Maatschappij te Deventer, 1967-1969, 215
            - NV Diesel Krome Engineering te Zwolle, 1966, 216
            - G. Dikkers & Co. NV te Hengelo, 1968, 217
            - NV Diode te Utrecht, 1967, 218
            - Glasindustrie Dongen NV te Dongen, 1965 - 1967, 219
            - Dravite NV te Kwintsheul, 1967, 220
            - NV Machinefabriek H.H. Drent te Eerbeek, 1966 - 1968, 221
            - Dutch Finish G.M.B.H. en Co. te Kerkrade, 1967 - 1969, 222
            - Easyfit Covers NV te Almelo, 1967, 223
            - NV Edelaar te Vogelwaarde, 1968, 224
            - NV Elisabeth Bas te Boxtel, 1967, 225
            - NV Elphysar te Veenendaal, 1965 - 1966, 226
            - NV Uitgeversmaatschappij Elsevier te Amsterdam, 1968, 227
            - Eltonith NV te Alphen a/d Rijn, 1968, 228
            - Engels-Nederlandse Verpakkingsindustrie te Assen, 1961, 1966 - 1967, 229
            - Entrepose Nederland NV te Den Haag, 1966, 230
            - Erico Europa NV te Den Haag, 1960 - 1961, 1967, 231
            - Euro Continental Automatic NV te Amsterdam, 1959, 1963 - 1964, 1967 - 1968, 232
            - Euro-Coop Biskwiefabriek NV te Utrecht, 1966 - 1969, 233
            - Eurofoam Nederland NV te Venlo, 1967 - 1968, 234
            - Eurohat NV te Zaandam, 1966, 235
            - Eurolab Scientific NV te Vlaardingen, 1969, 236
            - Everwear-Vantona NV te Barneveld, 1968, 237
            - Fac Nederland NV te Deurne, 1967, 238
            - NV Drukinktfabrieken Falck-Roussel te Amsterdam, 1966, 239
            - Fanner Continental NV te Utrecht, 1965 - 1968, 240
            - Fawick NV te Roosendaal, 1963 - 1966, 241
            - Ferbeck Nederland NV te Rijswijk, 1968 - 1969, 242
            - Fina Exploratie maatschappij NV te Den Haag, 1967, 243
            - Floraprint NV te Haarlem, 1969, 244
            - Geesink NV te Weesp, 1964 - 1966, 245
            - Gelsenberg Rotterdam NV te Rotterdam, 1968, 246
            - Gepi NV te Uithoorn, 1966, 247
            - NV Gobi te Zutphen, 1968 - 1969, 248
            - Gordon & Piatt Europe NV te Tilburg, 1968, 249
            - Hadewe NV te Drachten, 1968, 250
            - Hagou NV te Bladel,, 1957 - 1961, 1967, 251
            - Halcyon NV te Rotterdam, 1966 - 1967, 366
              Zie inventarisnummer 366.
            - Hans-Agne Jacobsson Nederland NV te Wildervank, 1968, 252
            - Metaalindustrie Hardenberg NV te Hardenberg, 1966, 253
            - Harshaw van der Hoorn. NV te Utrecht, 1959 - 1960, 1963 - 1966, 254
            - Sport- en Regenkledingfabriek Hawol NV te Amsterdam, 1966, 255
            - Machinefabriek Heesen NV te Boxtel, 1968, 256
            - Hendrickson NV te Rotterdam, 1967 - 1968, 257
            - Heurty NV te Den Haag, 1968, 258
            - NV Hi-Scale te Rotterdam, 1966, 259
            - Hoffmann-La Roche NV te Rotterdam, 1967, 260
            - Hortico NV te Lisse, 1967, 261
            - Hunter-Martens NV te Oosterhout, 1968, 262
            - Inbema-Regulo NV te Haarlem, 1964 - 1969, 263
            - Industrial Track NV te Tilburg, 1968, 264
            - Instromet NV te Silvolde, 1966, 265
            - Inter-Zuid te Utrecht, 1968, 266
            - Interbema NV te Susteren, 1968, 267
            - NV Interieur Producten te Amsterdam, 1968, 268
            - Interkon Holland NV te Tilburg, 1967, 269
            - International Handling NV te Amsterdam, 1954 - 1958, 1961, 1964, 1966, 1969, 270
            - NV Internationale Constructie Bedrijven te Heerlen, 1965 - 1966, 271
            - Internationale Pijpleiding Onderdelen Maatschappij NV te Rotterdam, 1969, 272
            - Iwata Europa NV te Den Haag, 1968, 273
            - Betonindustrie P. Jaspers NV te Best, 1969, 274
            - Industriebouw Kerkrade NV te Kerkrade, 1966 - 1967, 275
            - Kimberly-Clark NV te Veenendaal, 1964, 1967, 276
            - NV Kleurstoffenindustrie te Amersfoort, 1960 - 1961, 1965 - 1968, 277
            - Komby-Producten NV te Gorredijk, 1968 - 1969, 278
            - KRC of Holland Inc. te Rotterdam,, 1968, 279
            - NV La Paz Sigarenfabrieken 's-Hertogenbosch, 1967, 225
              Zie inventarisnummer 225.
            - Lehmig NV te Beneden Leeuwen, 1968, 280
            - NV Jachtwerf de Leie te Ooltgensplaat, 1968, 281
            - Houtindustrie Leuken NV te Well, 1969, 282
            - Lindner Industrie NV te Soest, 1968, 283
            - Lips NV te Drunen, 1965 - 1969, 284
              Zie inventarisnummer 385.
            - LNP Plastics Nederland NV te Breda, 1967, 285
            - Manhattan-Nederland NV te Breda, 1966, 286
            - Marex Netherlands NV te Amsterdam, 1969, 287
            - Marling NV te Eindhoven, 1969, 288
            - NV Verlichtingsindustrie Massieve te Kaatsheuvel, 1967, 289
            - Matra Handelsonderneming te Almelo, 1965 - 1966, 290
            - Mead Verpakking NV te Roossendaal, 1961 - 1962, 1965 - 1966, 291
            - Mecanorma-Polyvroom NV te Sassenheim, 1968 - 1969, 292
            - Verenigde Kunstmestfabrieken Mekog-Albatros NV te IJmuiden, 1968, 293
            - Melka NV te Hoogezand, 1957 - 1966, 294
            - NV Metallurgisch-Chemische Industrie Metadu te Budel, 1966, 295
            - MGM Europa NV te Meppel, 1966 - 1969, 296
            - Milchem Nederland NV te Den Haag, 1966 - 1967, 297
            - Monocon NV te Groenlo, 1966, 298
            - Neco Europa NV te Schiedam, 1965 - 1966, 299
            - Nederlands-Amerikaanse Pijpleiding Maatschappij NV te Hattem, 1965 - 1967, 300
            - NV Nederlandsche Patent- en Kristalsodafabriek te Linnen-Herten, 1967 - 1968, 301
            - Nederlandse Zeeboormaatschappij NV te Den Haag, 1966, 302
            - Nefran Chemie NV te Amsterdam, 1967 - 1969, 303
            - Negretti & Zambra Continentaal NV te Zeist, 1966, 304
            - Nehen NV te Den Haag, 1968, 305
            - Nife Accumulatoren NV te Haarlem, 1966, 306
            - NV Bouwbedrijf Noordland te 's-Gravenzande, 1965 - 1966, 307
            - Noordzee Selection NV te Den Haag, 1968, 308
            - Noordzee Sun Oil Company te Rotterdam, 1968, 309
            - NV Nordic Instrumentale Laboratorium te Tilburg, 1967, 310
            - Noury Baker NV te Deventer, 1963, 1967, 311
            - Nyma NV te Nijmegen, 1966 - 1969, 312
            - NV Odino te Den Haag, 1969, 313
            - NV Oges te IJmuiden, 1968, 314
            - Olro Coatings Netherlands NV te Naarden, 1968, 315
            - Olsen International NV te Assen, 1968, 316
            - GT Optics te Amsterdam, 1966, 317
            - Packard Instrument te Breda, 1961 - 1963, 1968 - 1969, 318
            - Palmoth Holland NV te Naaldwijk, 1967, 319
            - Parker Hannifin NV te Amsterdam, 1960, 1966 - 1968, 320
            - NV Pella te Helden - Panningen, 1967, 321
            - Perkins Boiler Europa NV te Schiedam, 1966 - 1967, 322
            - A.O. Petersen Kraftfutterwerk te Rotterdam, 1966, 323
            - NV Petrogas Ingenieursbureau en Constructiebedrijf te Rotterdam, 1969, 324
            - Pharr International Incorporated Netherlands Branche te Veenendaal, 1968, 325
            - Pionier-Laura NV te Eygelshoven, 1968, 326
            - Polydaun NV te Zevenaar, 1966, 327
            - Pongs Nederland NV te Geldermalsen, 1966, 328
            - Prepakt NV te Gouda, 1967, 329
            - Producenta Holland NV te Borne, 1965, 1968, 330
            - Pyro NV te De Steeg, 1963, 1966, 331
            - Quickfrost te Breda, 1967, 332
            - Verffabriek Ralston NV te Utrecht, 1968, 333
            - NV Ramie - Union te Enschede, 1965 - 1966, 334
            - Remington Rand NV te Amsterdam, 1949 - 1953, 1956, 1959-1961, 1964 - 1966, 335
            - NV Remmert Holland te Apeldoorn, 1968, 336
            - Richard Sizer NV te Amerongen, 1968 - 1969, 337
            - Rimrock NV te Scheemda, 1968 - 1969, 338
            - Rob's Match Reclame Lucifersfabriek NV te Cuyk, 1968 - 1969, 339
            - NV Robur Roestvrijstaal te Helmond, 1969, 340
            - NV Papierfabriek Roermond, 1962 - 1963, 1966 - 1968, 341
            - Rosconi-Nederland NV te Weesp, 1967, 342
            - Rotex Nederland NV te Leiden, 1965 - 1968, 343
            - Rowetex NV te Weert, 1966, 344
            - Rust-Oleum NV te Roosendaal, 1955 - 1960, 1967 - 1969, 345
            - Schleis Machines NV Alphen a/d Rijn, 1967, 346
            - Sekisui Verkoopmaatschappij NV te Enschede, 1966, 1969, 347
            - NV Shell-Chemie te Moerdijk, 1968, 348
            - Shipmate Vlag NV te Vlaardingen, 1968, 349
            - Simmonds Precision NV te Amsterdam, 1956, 1960 - 1961, 1967-1968, 350
            - Sinclair & Valentiono NV te Soesterberg, 1963 - 1969, 351
            - Socea Nederland NV te Amsterdam, 1967, 352
            - Sodoxo NV te Baarn, 1966, 353
            - Sola Basic Netherlands NV te Hoogeveen, 1967 - 1969, 354
            - Stokvis - Kelley te Uden, 1968, 355
            - Stone - Vapor te Breukelen, 1968, 356
            - Stratoflex Holland NV te Roosendaal, 1961, 1967, 357
            - Supertape NV te Etten-Leur, 1966, 358
            - Tate Architectural Products NV te Rotterdam, 1968, 359
            - Tedeco NV te Deventer, 1967, 360
            - Temco NV te Amsterdam, 1964 - 1968, 361
            - Tetrosyl NV te Deurne, 1967 - 1968, 362
            - Tevema NV, 1956, 1959, 1960, 1966, 363
            - Texaco Olie Maatschappij NV te Den Haag, 1967, 364
            - Thomas Muziek-Instrumenten NV te Bunnik, 1967 - 1969, 365
            - Tidewater Halcyon Marine Service NV te Rotterdam, 1966 - 1967, 366
            - Textielmaatschappij Tilia NV te Amsterdam, 1968, 367
            - Tollens & Co NV te Rotterdam, 1968, 368
            - Tri-Wall Containers NV te Amsterdam, 1967, 369
            - NV Turco Chemische Producten NV te Enschede, 1968, 370
            - Twellose Industrie Plastics te Heilo, 1967, 371
            - Twinlon NV te Cuyk, 1966, 372
            - Ulcerpax Geneesmiddelen NV te Voorburg, 1966, 373
            - Unio NV te Amsterdam, 1958, 1966, 374
            - Union Oil Company te Den Haag, 1967 - 1968, 375
            - Unisto NV te Amsterdam, 1968, 376
            - Metaalwerken Valkenswaard NV te Valkenswaard, 1967, 377
            - Vaz Dias te Naarden, 1966, 378
            - Veenendaal Rubber NV te Veenendaal, 1965 - 1967, 379
            - NV Veprogan te Vlaardingen, 1966, 380
            - NV Verenigde Sloten - en Bouwbeslagfabrieken te Apeldoorn, 1958-1961, 1968, 381
            - Verffabriek Zeist te Zeist, 1968, 333
              Zie inventarisnummer 333.
            - Vulcano Apparaten Industrie NV te Den Haag, 1964 - 1968, 361
              Zie inventarisnummer 361.
            - Koninklijke Industrie M.J. v.d. Waal & Co. NV te Amsterdam, 1968, 382
            - NV Bouw- en Exploitatie Maatschappij Wagenbrugge te Sneek, 1966, 383
            - Walts NV te Soesterberg, 1968, 384
            - Waukersha-Lips NV te Drunen, 1968, 385
              Zie ook inventarisnummer 284.
            - Weesp Plastics NV te Weesp, 1967 - 1968, 386
            - Technisch Bureau N.A. Westdijk te Rotterdam, 1966 - 1967, 387
            - Wilfra-Sport NV te Deurne, 1966, 388
            - Wings Nederlandsche Boordenfabriek NV te Breda, 1967, 389
            - Worldtronic NV te Maastricht, 1966, 390
            - NV Leidsche Textielfabrieken Gebr. v. Wijk & Co te Leiden,, 1965-1967, 391
            - Yarway NV te Roosendaal, 1964 - 1966, 392
          - Dossier inzake de beantwoording van de vraag gesteld door het lid der Tweede Kamer, de heer Nijpels over de verhuizing van de onderneming Renko van Enschede naar Oldenzaal., 1968; 393; 1 omslag
        - Vestiging van buitenlandse industrieën in Nederland, B.5.1.4.3
          - Stukken betreffende het bezoek van 26 maart - 24 april 1967 aan Amerika door de plv. secretaris-generaal, de heer mr. W.A. de Garde en de plv. Directeur-Generaal voor Industrie en Handel, de heer H. Reimer, in verband met de vestiging van Amerikaanse ondernemingen in Nederland., 1966-1967; 394-395; 2 omslagen
            - 1966 juni - 1967 feb., 394
            - 1967 mrt. - mei, 395
          - Stukken betreffende het Nederlandse acquisitiebeleid in Japan in verband met industriële vestigingen van Japanse bedrijven in Nederland., 1967-1969; 396; 1 omslag
          - Stukken betreffende een bezoek van 21 januari - 6 februari 1969 aan Japan door de heren Reimer, Bergen en Francot in verband met industriële vestigingen van Japanse bedrijven in Nederland., 1968-1969; 397-398; 1 pak en 1 omslag
            - 1968, 397
            - 1969, 398; pak
          - Dossier inzake de beantwoording van de vraag gesteld door het lid der Tweede Kamer, de heer Slotemaker de Bruine over het aantrekken van vestiging van buitenlandse ondernemingen., 1966; 399; 1 omslag
        - Vestiging van Nederlandse industrieën in het buitenland, B.5.1.4.4
          - Dossier inzake de beantwoording van de vraag gesteld door de leden der Tweede Kamer, de heren Fiévez, Krosse, Masman en Nederhorst over de uitbreiding van de NV Koninklijke Jutespinnerij en Weverij Ter Horst & Co. te Rijssen in België., 1968; 400; 1 omslag
          - Dossier inzake de vestiging van een fabriek van de Koninklijke Nederlandse Papierfabriek in Lanaken (België)., 1965-1966; 401; 1 omslag
          - Dossier inzake de beantwoording van de vragen gesteld door het lid der Tweede Kamer, de heer Vellinga, over de vestiging van de Koninklijke Papierindustrie te Maastricht en de textielfabriek Nijverdal ten Cate in België., 1966; 402; 1 omslag
          - Dossier inzake de beantwoording van de vraag gesteld door het lid der Tweede Kamer, de heer Janssen over de vestiging van een fabriek voor monovinylchloride in België door de Entreprice Miniere et Chimique de Paris en DSM-Holland., 1969; 403; 1 omslag
          - Dossier inzake de dijkverhoging in de Boterpolder te Raamsdonkveer in verband met het vertrek van industrieën naar België door wateroverlast., 1966-1967; 404; 1 omslag
      - Steunverlening aan industrieën, B.5.1.5
        - Bouwbedrijf, B.5.1.5.1
          - Stukken betreffende de liquidatie van het bouwbedrijf "Vascomij NV" te Heerlen., 1966-1967; 405; 1 omslag
        - Drinkwatervoorziening, B.5.1.5.2
          - Stukken betreffende de financiële steunverlening aan de NV Industriewatervoorziening "Zeeuwsch Vlaanderen" te Terneuzen, alsmede de invoering van een groot capaciteitstarief voor grote afnemers., 1966-1969; 406-412; 7 omslagen
            - 1966, 406
            - 1967, 407
            - 1968 jan. - mrt., 408
            - 1968 apr. - sep., 409
            - 1968 okt. - dec., 410
            - 1969 jan. - apr., 411
            - 1969 mei - dec., 412
        - Keramische industrie, B.5.1.5.3
          - Dossier inzake de beantwoording van de vraag gesteld door de leden der Tweede Kamer, de heren Kok en Maenen over de sluiting van de afdeling huishoudelijk porselein en aardewerk van "Sphinx"., 1969; 413; 1 omslag
        - Maalindustrie, B.5.1.5.4
          - Stukken betreffende de sanering van de maalindustrie in Europese Economische Gemeenschap., 1967-1969; 414; 1 omslag
            Incompleet.
        - Metaalindustrie, B.5.1.5.5